臺灣基隆地方法院基隆簡易庭民事判決
110年度基簡字第457號
原      告  基隆市山海觀公寓大廈管理委員會

法定代理人  徐誌鴻  
訴訟代理人  游晉觀  
被      告  林佩靜  

            張中台  

            陳正軒  

            張銘芳  


上列當事人間請求給付管理費事件，本院於民國110年7月13日言
詞辯論終結，判決如下：
    主      文
一、被告林佩靜應給付原告新臺幣貳萬陸仟捌佰貳拾元，及自民
    國一百一十年四月三十日起至清償日止，按週年百分之十計
    算之利息。
二、被告張中台應給付原告新臺幣壹萬肆仟貳佰貳拾參元，及自
    民國一百一十年五月八日起至清償日止，按週年百分之十計
    算之利息。
三、被告陳正軒應給付原告新臺幣壹萬參仟壹佰貳拾伍元，及自
    民國一百一十年五月八日起至清償日止，按週年百分之十計
    算之利息。
四、被告張銘芳應給付原告新臺幣壹萬柒仟貳佰捌拾肆元，及自
    民國一百一十年六月二日起至清償日止，按週年百分之十計
    算之利息。
五、訴訟費用新臺幣貳仟肆佰參拾元，其中新臺幣壹仟元，由被
    告林佩靜、張中台、陳正軒、張銘芳各負擔新臺幣貳佰伍拾
    元，餘由原告負擔。
六、本判決主文第一項至第四項得假執行。
    事實及理由
一、本件被告林佩靜、張中台、陳正軒、張銘芳(下稱被告林佩
    靜等4人)均經合法通知，未於言詞辯論期日到場，核無民事
    訴訟法第386條所列各款情形，爰依民事訴訟法第436條第2
    項、第385條第1項前段規定，准原告到場之訴訟代理人之聲
    請，由其一造辯論而為判決。
二、原告起訴主張：原告為基隆市山海觀公寓大廈依公寓大廈管
    理條例(下稱本條例)成立並經向主管機關報備之管理委員會
    ，被告林佩靜等4人分別係社區內門牌號碼基隆市○○區○○街0
    00號9樓、189號2樓、139號7樓、195號7樓房屋之區分所有
    權人，依本條例第21條及社區規約第10條第5項之規定，每
    戶原應按月繳納管理費即每坪新臺幣(下同)25元，另自民國
    108年9月1日起每坪增收15元(管理費5元、專款專用公共基
    金10元)。詎被告林佩靜等4人未依約繳納，並分別積欠如附
    表總金額欄位編號1號至編號4號所示之管理費，經催告仍不
    給付，為此提起本訴，並聲明：被告林佩靜等4人應分別給
    付原告如附表總金額欄位編號1號至編號4號所示之金額，及
    自民事起訴狀送達被告之翌日起至清償日止，按週年利率10
    %計算之利息。
三、被告方面：
(一)被告林佩靜、陳正軒、張銘芳均經本院合法通知，未於言詞
    辯論期日到庭，亦均未提出書狀為聲明或陳述。
(二)被告張中台經本院合法通知，未於言詞辯論期日到庭，惟以
    書狀答辯：被告知悉繳納管理費為住戶之義務，均有依約陸
    續繳交管理費，惟因原告之會計人員異動頻繁，致計算之管
    理費金額時有不同或認知有誤，使被告不勝其擾，迄至110
    年6月，業已清償至106年4月止之管理費，待陸續清償至108
    年9月時，將依調整後之金額清償積欠之管理費等語(本院按
    ：被告張中台於110年7月1日提出之民事訴訟案申訴狀，併
    提出本院104年度訴字第282號請求給付公寓大廈管理費事件
    之104年8月25日答辯書狀一紙，其中記載「請准原本人(指
    被告張中台)前所交之管理費四年約已交11,272元可抵掉至
    今被告欠繳之26,352元之內，實際應只欠14,640元，請合理
    判決，以維小市民之權益。」等語，附此敘明)。
四、本院之判斷： 　　
(一)本件原告主張上開事實，業據原告提出公寓大廈管理組織報
    備證明、基隆市中正區公所108年11月15日基中民字第10800
    14924號函、社區規約節本、原告區分所有權人第二屆第二
    次會議會議紀錄、原告第八屆第一次定期區分所有權人大會
    會議紀錄、被告林佩靜等4人之建物登記第一類謄本、未繳
    管理費明細表等件為證，核與事實相符，應堪採信。
(二)被告張中台雖抗辯其均有依約陸續繳交管理費，惟因原告之
    會計人員異動頻繁，致計算之管理費金額時有不同或認知有
    誤，迄至110年6月，業已清償至106年4月止之管理費等語，
    然此為原告所否認，並於110年7月13日言詞辯論期日陳稱：
    被告張中台從之前就一直有積欠管理費之情形，嗣後雖有陸
    續清償，惟均係補繳先前所積欠的管理費，至110年3月止，
    仍積欠14,223元等語，且被告張中台並未具體指出管理費之
    數額有何不符之處，僅泛稱其業已清償至106年4月之管理費
    ，本院觀諸原告提出最新未繳管理費明細表之記載，被告張
    中台於106年5月至108年8月尚積欠6,832元、108年9月至110
    年3月之管理費及公共基金尚分別積欠5,548元、1,843元，
    合計14,223元，核與被告張中台自承其僅清償至106年4月之
    管理費一節相符。至若被告抗辯其已清償106年5月至110年3
    月之管理費，惟按當事人主張有利於己之事實者，就其事實
    有舉證之責任，民事訴訟法第277條本文定有明文，被告張
    中台抗辯其業已清償此部分之管理費，則此一清償之有利事
    實，應由被告張中台負舉證之責任，然被告張中台並未提出
    任何證據以實其說，是被告張中台此部分之抗辯，即無可採
    。
五、從而，原告依本條例及山海觀公寓大廈社區規約之法律關係
    ，請求被告林佩靜等4人給付積欠之管理費即如附表總金額
    欄編號1至編號4所示之金額，及均自民事起訴狀繕本送達被
    告之翌日起至清償日止，按週年利率10%計算之利息，均有
    理由，應予准許。
六、本判決主文第1項至第4項命被告給付部分，係適用簡易程序
    所為被告敗訴之判決，依民事訴訟法第389條第1項第3款規
    定，應依職權宣告假執行。
七、本件原告原係以同一程序向被告林佩靜等4人、被告黃玉貴
    、林素雲、姚雅玲、劉淑莉、朱添德、許蘭妮、王柏鈞、曾
    德良、林佳璇、葉林榮等10人(下稱被告黃玉貴等10人)，共
    14人為公寓大廈管理費之請求，嗣原告於訴訟程序中陸續撤
    回被告黃玉貴等10人之訴，依民事訴訟法第83條規定，該撤
    回部分訴訟費用應由原告負擔，故本件訴訟費用2,430元，
    其中1,000元由被告林佩靜等4人平均負擔如主文第5項所示
    ，餘由原告負擔。
八、據上論結，本件原告之訴為有理由，依民事訴訟法第385條
    第1項前段、第78條、第87條第1項、第85條第1項但書、第3
    89條第1項第3款之規定，判決如主文。
中　　華　　民　　國　　110 　年　　7 　　月　　15　　日
                  基隆簡易庭法  官  徐世禎
以上正本係照原本作成。
對於本件判決如有不服，應於收受送達後20日內向本院提出上訴
書狀，上訴於本院合議庭，並按他造當事人之人數附具繕本。如
委任律師提起上訴者，應一併繳納上訴審裁判費。
中　　華　　民　　國　　110 　年　　7 　　月　　15　　日
                            書記官  張雅婷
附表：110年度基簡字第457號             編號 被告 門牌基隆市中正區觀海街 調整前每月金額 調整前未繳管理費起迄月/金額 期數 調整後每月金額 調整前未繳管理費起迄月 期數  公共基金 未繳起迄月 期數 總金額 (新臺幣) １ 林佩靜 185號9樓 681元 107年12月起至108年8月止 9 817元 108年9月起至110年3月止 19 272 108年9月起至110年3月止 19 26,820元 ２ 張中台 189號2樓 244元 106年5月起至108年8月止 28 292元 108年9月起至110年3月止 19 97元 108年9月起至110年3月止 19 14,223元 ３ 陳正軒 139號7樓    656元 109年1月起至110年3月止 15 219元 109年1月起至110年3月止 15 13,125元 ４ 張銘芳 195號7樓 2,010元   818元 109年2月起至110年3月止 14 273元 109年2月起至110年3月止 14 17,284元